臺灣高等法院高雄分院刑事判決　　　　　94年度上訴字第63號
上　訴　人
即　被　告　甲○○
上列上訴人因違反毒品危害防制條例案件，不服臺灣高雄地方法
院93年度訴字第2748號中華民國93年11月30日第一審判決（起訴
案號：臺灣高雄地方法院檢察署92年度毒偵字第2283號），提起
上訴，本院判決如下：
     主  文
上訴駁回。
     事  實
一、甲○○於民國84年間因違反肅清煙毒條例等案件，經本院判
    處有期徒刑3 年5 月確定，於89年6 月15日假釋期滿執行完
    畢。復於90年間因施用毒品案件，經臺灣高雄地方法院90年
    度毒聲字第1219號裁定觀察勒戒，經評定有繼續施用毒品傾
    向，經該院以90年度毒聲字第1678號裁定令入戒治處所強制
    戒治，經戒治期滿，由台灣高雄地方法院檢察署於92年1 月
    8 日以92年度戒毒偵字第20號不起訴處分確定。詎甲○○仍
    不知悔改，明知海洛因業經公告列為毒品危害防制條例第2
    條第2 項第1 款之第一級毒品，均不得非法持有、施用，竟
    猶不知戒絕悔改，仍基於施用第一級毒品海洛因之概括犯意
    ，自92年3 月10日起迄同年4 月12日止，連續在高雄縣鳳山
    市○○○路85巷6 弄12號等地，以平均3 天施用1 次頻率，
    將第一級毒品海洛因粉末混合美娜水以針筒注射身體之方式
    ，施用第一級毒品海洛因多次，而於92年4 月13日下午6時
    26分許，在高雄縣鳳山市○○○路85巷6 弄12號為警查獲，
    並扣得第一級毒品海洛因1 包（驗後淨重0.07公克，沾有海
    洛因殘渣包裝重0.21公克）及甲○○所有預備供施用毒品所
    用之注射針筒、塑膠鏟子各1 支。
二、案經高雄縣警察局鳳山分局移送臺灣高雄地方法院檢察署檢
    察官偵查起訴。
     理  由
一、右揭犯罪事實，業據上訴人即被告甲○○（下稱被告）於原
    審及本院審理中坦承不諱，被告於92年4 月13日為警查獲時
    所採取之尿液經送檢驗結果，呈嗎啡陽性反應（按海洛因施
    用入人體後水解還原成嗎啡，再循嗎啡之代謝方式排出體外
    ，業據行政院衛生署藥物食品檢驗局73藥檢壹字第030221
    號函說明綦詳），有高雄縣政府衛生局92年4 月22日92煙檢
    字第645 號煙毒尿液檢驗成績單1 紙附卷可稽。復扣案之疑
    似海洛因之白色粉末1 包，經送請法務部調查局鑑定結果，
    確係第一級毒品海洛因（驗後淨重0.07公克，沾有海洛因殘
    渣包裝重0.21公克），有該局92年9 月4 日調科壹字第2200
    15866 號鑑定通知書各1 紙附卷可按，復有被告所有預備供
    施用第一級毒品海洛因所用之注射針筒及塑膠鏟子1 支在卷
    可按。足證被告前開自白與事實相符，被告前揭施用第一級
    毒品海洛因之犯行，堪予認定。再查，被告於90年間因施用
    毒品案件，經台灣高雄地方法院以90年度毒聲字第1219號裁
    定觀察勒戒後，經評定有繼續施用毒品傾向，經該院以90年
    度毒聲字第1678號裁定令入戒治處所強制戒治，經戒治期滿
    ，由台灣高雄地方法院檢察署於92年1 月8 日以92年度戒毒
    偵字第20號不起訴處分確定等事實，有臺灣高等法院被告全
    國前案紀錄表、臺灣高雄地方法院檢察署刑案資料查註紀錄
    表各1 份在卷可稽，被告5 年內二犯施用第一級毒品犯行，
    事證明確，應依法予以論罪科刑。
二、查被告行為後，毒品危害防制條例已於92年7 月9 日修正公
    布，並自93年1 月9 日起施行生效。本件被告前因戒治期滿
    釋放，並經檢察官為不起訴處分確定，依照修正前或修正後
    之毒品危害防制條例規定，均應依法論科，且因施用第一級
    毒品之法定刑，於修正前、後並無變更，亦不生新法或舊法
    較有利於被告之問題，合先敘明。核被告所為，係犯毒品危
    害防制條例第10條第1 項施用第一級毒品罪。又被告先後多
    次施用第一級毒品海洛因之行為，時間緊接，反覆為之，所
    犯又係同一罪名之罪，顯係基於概括犯意為之，應依連續犯
    規定論以一罪，並加重其刑。至於被告多次持有第一級毒品
    犯行，亦係基於概括之犯意反覆為之，本應以連續持有第一
    級毒品罪論，惟其持有後進而施用，其持有之低度行為應被
    施用之高度行為所吸收，故不另論其持有第一級毒品罪。末
    按被告甲○○曾於84年間因違反肅清煙毒條例案件，經本院
    判處有期徒刑3 年5 月確定，而於89年6 月15日假釋期滿執
    行完畢，有臺灣高等法院被告全國前案紀錄表及臺灣高雄地
    方法院檢察署刑案資料查註紀錄表各1 份在卷可稽，其於刑
    之執行完畢，5 年以內再犯本件有期徒刑以上之罪，為累犯
    ，依刑法第47條規定遞加重其刑。
三、原審以被告施用第一級毒品罪證明確，適用毒品危害防制條
    例第10條第1 項、第18條第1 項前段，刑法第11條、第56條
    、第47條、第38條第1 項第2 款之規定，並審酌被告有施用
    毒品前科，仍未戒絕毒品，再犯本罪，顯見其無戒毒悔改之
    意，有再入監矯治之必要，惟念其施用毒品乃戕害自身健康
    之行為，且犯後坦承犯行等一切情狀，量處有期徒刑8 月。
    扣案之海洛因粉末1 包（驗後淨重0.07公克，沾有海洛因殘
    渣包裝重0.21公克），依毒品危害防制條例第18條第1 項前
    段宣告沒收銷燬之。另扣押注射針筒及塑膠鏟子各1 支，為
    被告所有，且係預備供施用毒品所用之物，業據被告於原審
    自承在卷（見原審卷第26頁），依刑法第38條第1 項第2 款
    宣告沒收。經核其認事用法均無不合，量刑亦甚妥適，被告
    上訴意旨指摘原判決量刑過重，為無理由，應予駁回。
四、據上論結，應依刑事訴訟法第368條，判決如主文。
本案經檢察官邱榮藏到庭執行職務。
中　　華　　民　　國　　94　　年　　1 　　月　　28　　日
　　　　　　　　　刑事第五庭      審判長法官　曾永宗
                                        法官  邱永貴
                                        法官  陳明富
以上正本證明與原本無異。
如不服本判決應於收受本判決後10日內向本院提出上訴書狀，其
未述上訴理由者，並得於提起上訴後10日內向本院補提理由書
狀（均須按他造當事人之人數附繕本)「 切勿逕送上級法院」。
                                      書記官　吳新貞
中　　華　　民　　國　　94　　年　　1 　　月　　31　　日
附錄本判決論罪科刑法條：
毒品危害防制條例第10條第1項
施用第一級毒品者，處6月以上5年以下有期徒刑。
                                                      Ｈ
